【裁判字號】    99,台上,4870
【裁判日期】    990805
【裁判案由】    公共危險等罪
【裁判全文】
最高法院刑事判決            九十九年度台上字第四八七０號
上  訴  人  甲○○
選任辯護人  陳昆明律師
上列上訴人因公共危險等罪案件，不服台灣高等法院高雄分院中
華民國九十七年十月二十八日第二審判決（九十七年度交上訴字
第七０號，起訴案號：台灣高雄地方法院檢察署九十六年度偵字
第一三三０三號），提起上訴，本院判決如下：
    主  文
上訴駁回。
    理  由
一、公共危險罪部分
按刑事訴訟法第三百七十七條規定，上訴於第三審法院，非以判
決違背法令為理由，不得為之。是提起第三審上訴，應以原判決
違背法令為理由，係屬法定要件。如果上訴理由書狀並未依據卷
內訴訟資料，具體指摘原判決不適用何種法則或如何適用不當，
或所指摘原判決違法情事，顯與法律規定得為第三審上訴理由之
違法情形，不相適合時，均應認其上訴為違背法律上之程式，予
以駁回。本件原判決綜合全部卷證資料，認上訴人甲○○有其事
實欄所載之公共危險犯行，已詳所憑之證據與認定之理由。就
上訴人辯稱：伊於民國九十六年二月二十五日凌晨零時下班回家
後，即未再出門，一直在承租之高雄市○○○路二三三號屋內睡
覺，伊所有J3H-029 號重型機車停在樓下，同日晚上六、七點接
到妹妹林佳琪電話通知該機車肇事，伊下樓察看，才知道機車失
竊，警方於九十六年三月九日九時二十二分許，在高雄市○○路
四八二號前尋獲失竊之機車云云，認不足採信，於理由內予以指
駁、說明甚詳。因而維持第一審論處上訴人犯駕駛動力交通工具
肇事，致人受傷而逃逸罪刑之判決，駁回上訴人與檢察官此部分
在第二審之上訴。從形式上觀察，並無足以影響判決結果之違法
情形存在。
上訴意旨略稱：(一)、九十六年二月二十五日下午六時八分車禍發
生，同日下午六時三十六分上訴人在住處接到林佳琪之電話，其
間相距祇有二十八分鐘，依當地客觀情形，上訴人應不可能完成
肇事逃逸等全部行為，請實地勘察測量，並查對證人鍾禮謙、吳
佳偉所見肇事者穿著之衣褲鞋子是否與上訴人相同。(二)、案發時
應已日落，鍾禮謙、吳佳偉顯難看出肇事者之特徵，其證言之證
明力甚為薄弱，原審予以採信，其採證已有瑕疵。上訴人持用之
0000000000號行動電話於、當日下午四時三十五分二十四秒、
下午四時三十七分三十七秒、下午四時三十七分五十三秒、下午
四時三十九分三十六秒之四通電話，其基地台在高雄市○○○路
五十八號，、同日下午六時三十六分五十四秒、下午六時三十
八分八秒之二通電話，基地台在高雄市○○○路五十八號，足證
於上揭、、之二個時點，上訴人確實在租住處，僅因房間窗
戶方向不同，始由不同基地台收訊。依雅虎網站之行車路線圖顯
示，自肇事處回到上訴人租住處約須二十四分鐘，當時天色已黑
，又是下班交通尖峰時段，所需時間更久，顯示上訴人應非肇事
者。原審未調查肇事地至上訴人租住處之最短行車距離與所需時
間，指出具體可信之根據，即認定上訴人有足夠時間返回住處，
有理由不備及違背證據法則之違誤云云。惟查：(一)、犯罪事實之
認定，證據之取捨及其證明力如何，乃事實審法院自由判斷之職
權，如其取捨不違背經驗法則與論理法則，即不得指為違法，而
據為上訴第三審之理由。且經驗法則與論理法則俱屬客觀存在之
法則，非當事人主觀之推測，若僅憑上訴人之主觀意見，漫事指
為違背經驗與論理法則，即不足以辨認原判決已具備違背法令之
形式。原判決依憑上訴人關於 J3H-029機車確有受損之自白，證
人乙○○、丙○○、鍾禮謙、吳佳偉之證言，道路交通事故調查
報告表、道路交通事故現場圖、診斷證明書、車損照片、機車修
車估價單、行動電話通聯紀錄等證據資料，資以認定上訴人於九
十六年二月二十五日下午六時八分許，騎乘 J3H-029號重型機車
，於高雄市前鎮區○○○路與時代大道路口，疏未注意而闖紅燈
行駛，致擦撞乙○○所騎機車，使乙○○及附載之丙○○受傷。
上訴人肇事後未停車察看，竟加速逃逸，目擊肇事經過之鍾禮謙
、吳佳偉分騎機車自後追趕，並記下肇事機車號碼後報警，因而
循線查獲等情，已說明本於調查所得心證，分別定其取捨而為事
實判斷之理由。所為論斷，核無違背客觀存在之經驗法則與論理
法則，自屬原審採證、認事之適法職權行使，不容任意指摘為違
法。(二)、刑事訴訟法第三百七十九條第十款所稱「依本法應於審
判期日調查之證據」，指該證據在客觀上為法院認定事實及適用
法律之基礎者而言，若非上述情形之證據，未予調查，即無違法
。上訴人於原審未請求勘察、測量肇事地至上訴人租住地之距離
與行車時間，或調查鍾禮謙、吳佳偉所見肇事者穿著之衣褲鞋子
是否與上訴人相同，至本院始請求調查，並非依據卷內訴訟資料
指摘。又依原判決認定之事實與卷內證據資料，車禍發生後，肇
事者加速逃逸，鍾禮謙、吳佳偉分騎機車自後追趕，鍾禮謙證稱
其追逐之車速約七、八十公里，後來就追不上等語，則肇事者之
時速當高於七、八十公里，以此高速駛至高雄市○○○路二三三
號附近，所需時間衡情應少於上訴人所指一般行車路線圖顯示之
二十四分鐘。是原判決認上訴人於肇事後，非無可能逃回而於同
日下午六時三十六分五十四秒，在高雄市○○○路二三三號住處
附近接到林佳琪之電話，即無不合。從而肇事地與上訴人租住地
間之行車時間若干等，自無調查之必要性，原審未予調查，無違
法可言。其餘上訴意旨，置原判決理由已明白論斷之事項於不顧
，仍執陳詞，否認犯罪，對原審採證、認事之職權，漫事指摘，
核與前揭得為第三審上訴理由之法定要件不相適合。其關於公共
危險部分之上訴違背法律上之程式，應予駁回。
二、過失傷害與未指定犯人誣告罪部分
按刑事訴訟法第三百七十六條所列各罪之案件，經第二審判決者
，不得上訴於第三審法院，法有明文。上訴人被訴過失傷害與誣
告案件，原審係依刑法第二百七十八條第一項、第一百七十一條
第一項論處罪刑，核均屬刑事訴訟法第三百七十六條第一款之案
件，依首開說明，既經第二審判決，自不得上訴於第三審法院，
上訴人竟復提起上訴，顯為法所不許。應認關於過失傷害與未指
定犯人誣告罪部分之上訴為不合法，予以駁回。
據上論結，應依刑事訴訟法第三百九十五條前段，判決如主文。
中    華    民    國  九十九  年    八    月    五    日
                      最高法院刑事第十三庭
                          審判長法官  賴  忠  星
                                法官  呂  丹  玉
                                法官  吳      燦
                                法官  蔡  名  曜
                                法官  葉  麗  霞
本件正本證明與原本無異
                                      書  記  官
中    華    民    國  九十九  年    八    月    十    日
                                                      Ｅ

司法院資訊處製作；財團法人民間司法改革基金會備份。
